臺灣板橋地方法院刑事判決　　　　　　　94年度訴字第135 號
公　訴　人　臺灣板橋地方法院檢察署檢察官
被　　　告　甲○○
　　　　　　　　　　（另案於臺灣桃園看守所羈押中）
上列被告因違反毒品危害防制條例案件，經檢察官提起公訴（93
年度毒偵字第5008號）及移送併案審判（93年度毒偵字第5519號
、94年度核退毒偵字第763 號），於被告為有罪之陳述後，本院
合議庭裁定由受命法官獨任依簡式審判程序審理，茲判決如下：
    主  文
甲○○連續施用第一級毒品，累犯，處有期徒刑拾月，扣案第一
級毒品海洛因壹包（驗餘淨重零點玖參公克）沒收銷燬之、注射
針筒參支沒收。又連續施用第二級毒品，累犯，處有期徒刑柒月
。應執行有期徒刑壹年肆月。扣案第一級毒品海洛因壹包（驗餘
淨重零點玖參公克）沒收銷燬之、注射針筒參支沒收。
    事  實
一、甲○○前因懲治盜匪條例等案，經本院以89年度訴字第1610
    號刑事判決判處有期徒刑10月，經上訴於臺灣高等法院、最
    高法院各以90年度上訴字第999 號、90年度台上字第5276號
    刑事判決判處上訴駁回，於民國90年8 月29日確定；另因施
    用毒品案件，經本院先後2 次裁定令入勒戒處所施以觀察、
    勒戒後，第1 次認無繼續施用毒品傾向，由臺灣板橋地方法
    院檢察署檢察官於88年8 月7 日以88年度偵字第2078號不起
    訴處分確定；第2 次有繼續施用毒品傾向，經本院裁定令入
    戒治處所施以強制戒治，於90年10月26日停止戒治出所，嗣
    於91年1 月29日期滿執行完畢，並由上開同署檢察官以89年
    度毒偵字第7569號提起公訴，經本院以90年度訴字第416 號
    刑事判決判處應執行有期徒刑10月，嗣上訴臺灣高等法院以
    90年度上訴字第1777號刑事判決判處上訴駁回，於90年7 月
    19日確定，嗣並與前開懲治盜匪條例等案合併定其應執行刑
    1 年8 月，於92年1 月6 日假釋出獄付保護管束，並於同年
    3 月24日縮刑期滿未經撤銷假釋，視為執行完畢（本件構成
    累犯）；再因竊盜案件，甫經臺灣桃園地方法院於94年5 月
    31日以93年度易字第1233號刑事判決判處有期徒刑9 月在案
    。詎甲○○仍不思悛悔，於上開強制戒治執行完畢後5 年內
    ，各基於施用第一、二級毒品之概括犯意，分別於93年10月
    某日起至94年1 月18日4 時34分許為警採尿前回溯26小時內
    某時止，在臺北縣三重市信義公園公廁內，或臺北縣三峽鎮
    ○○路147 巷6 號2 樓之3 住處，或不詳處所等地，以將海
    洛因置入注射針筒內摻水加以注射之方式，連續施用毒品海
    洛因多次；於93年11月2 日14時25分許起至同年月29 日4時
    50分許為警採尿前回溯96小時內某時止，在不詳處所，以不
    詳方式，連續施用毒品安非他命多次。先於93年11 月2日12
    時40分許，在臺北縣三重市○○路○ 段80號為警查獲，並扣
    得毒品海洛因1 包（驗餘淨重0.93公克）、內有海洛因殘渣
    之注射針筒1 支，嗣經檢察官准於同日交保飭回。次於同年
    月29日1 時55分許，復在臺北縣三重市○○路○ 段70號前為
    警查獲，並扣得毒品海洛因殘渣袋2 只、內有海洛因殘渣之
    注射針筒2 支，亦經檢察官准予同日交保飭回。後於94年 1
    月17日22時40分許，在臺北縣三重市○○街77號1 樓為警查
    獲，並扣得海洛因1 包（驗餘淨重0.05公克）、注射針筒 1
    支、海洛因殘渣空瓶2 支等物，而循線偵悉上情。
二、案經臺北市政府警察局中正第一分局、臺北縣政府警察局三
    重分局報請臺灣板橋地方法院檢察署檢察官偵查起訴並移送
    併辦。
    理  由
一、按除被告所犯為死刑、無期徒刑、最輕本刑為3 年以上有期
    徒刑之罪或高等法院管轄第1 審案件者外，於第1 次審判期
    日前之準備程序進行中，被告先就被訴事實為有罪之陳述時
    ，審判長得告知被告簡式審判程序之旨，並聽取當事人、代
    理人、辯護人及輔佐人之意見後，裁定進行簡式審判程序，
    刑事訴訟法第273 條之1 第1 項定有明文。經核本件被告甲
    ○○所犯係死刑、無期徒刑、最輕本刑為3 年以上有期徒刑
    以外之罪，其於準備程序中就被訴事實為有罪之陳述，經法
    官告知簡式審判程序之旨，並聽取公訴人、被告之意見後，
    本院爰依首揭規定，合議裁定由受命法官獨任進行簡式審判
    程序，合先敘明。
二、上揭事實業據被告甲○○於本院審理中坦承不諱（見本院刑
    事卷附之94年6 月20日準備程序筆錄第2 頁、簡式審判筆錄
    第2 頁），並被告先後3 次為警查獲後所採集之尿液經送檢
    驗結果確分別呈鴉片類及安非他命類；鴉片類及安非他命類
    ；鴉片類陽性反應，此有臺灣尖端先進生技醫藥股份有限公
    司93年11月12日出具之濫用藥物檢驗報告、臺灣檢驗科技股
    份有限公司93年12月9 日、94年2 月23日出具之濫用藥物尿
    液檢驗報告、臺北市政府警察局中正第一分局93年11月移送
    毒品防制條例人犯尿液檢體對照表、臺北縣政府警察局三重
    分局查獲毒品案件被移送者姓名、代碼對照表、臺北縣政府
    警察局三重分局查獲違反毒品危害防制條例案件犯嫌代碼對
    照表各1 紙在卷可憑（見臺灣板橋地方法院檢察署93年度毒
    偵字第5008號偵查卷第38、13頁、同署93年度毒偵字第5519
    號偵查卷第38、12頁、同署94年度核退毒偵字第763 號偵查
    卷第13、22頁）。此外，並有第一級毒品海洛因1 包（驗餘
    淨重0.93公克）、注射針筒3 支等物扣案可資佐證，有贓證
    物品清單3 紙附卷可參（見同上署93年度毒偵字第5008號偵
    查卷第25、26頁、同署93年度毒偵字第5519號偵查卷第16頁
    ），而該扣案之第一級毒品海洛因1 包，經送法務部調查局
    鑑定結果，亦檢出確有第一級毒品海洛因成分，此有法務部
    調查局93年11月23日調科壹字第06000911 6號鑑定通知書 1
    紙在卷可稽（見同上署93年度毒偵字第5008號偵查卷第39頁
    ），足徵其自白與事實相符，堪予採信。又被告前因施用毒
    品案件，經本院先後2 次裁定令入勒戒處所施以觀察、勒戒
    後，第1 次認無繼續施用毒品傾向，由臺灣板橋地方法院檢
    察署檢察官於88年8 月7 日以88年度偵字第2078號不起訴處
    分確定；第2 次有繼續施用毒品傾向，經本院裁定令入戒治
    處所施以強制戒治，於90年10月26日停止戒治出所，嗣於91
    年1 月29日期滿執行完畢，並由上開同署檢察官以89年度毒
    偵字第7569號提起公訴，經本院以90年度訴字第416 號刑事
    判決判處應執行有期徒刑10月，並經臺灣高等法院判處上訴
    駁回而告確定，嗣於92年1 月6 日假釋出獄付保護管束，甫
    於同年3 月24日縮刑期滿未經撤銷假釋，視為執行完畢等情
    ，有臺灣板橋地方法院檢察署檢察官88年度偵字第2078號不
    起訴處分書、本院90年度訴字第416 號刑事判決書、臺灣高
    等法院90年度上訴字第1777號刑事判決書及臺灣高等法院被
    告前案紀錄表各1 份在卷可憑。本件事證明確，被告於強制
    戒治執行完畢後5 年內再犯本件施用第一級毒品及第二級毒
    品之犯行均堪以認定，應予依法論處。
三、查海洛因、安非他命分屬毒品危害防制條例第2 條第2 項第
    1 款所規定之第一級毒品及同條項第2 款所規定之第二級毒
    品，核被告所為，係犯毒品危害防制條例第10條第1 項之施
    用第一級毒品罪及同條第2 項之施用第二級毒品罪。被告持
    有第一、二級毒品海洛因及安非他命，既意在供己施用，其
    持有之低度行為各應為施用之高度行為所吸收，均不另論罪
    。被告先後多次施用第一、二級毒品海洛因及安非他命之犯
    行，時間緊接，所犯構成要件相同，各顯係基於概括犯意反
    覆為之，均為連續犯，應依刑法第56條規定各論以1 罪，並
    加重其刑。被告所犯上開施用第一級毒品海洛因及施用第二
    級毒品安非他命2 罪間，犯意各別，行為亦殊，構成要件互
    異，應予分論併罰。又起訴書雖僅敘及被告於93年10月間某
    日起至同年11月2 日止，連續在臺北縣三重市信義公園公廁
    內或臺北縣三峽鎮○○路147 巷6 號2 樓之3 住處，施用第
    一級毒品海洛因，及於同年11月2 日14時25分許為警採尿前
    回溯96小時內某時，在不詳處所施用第二級毒品安非他命 1
    次之犯行，惟被告上開其餘施用第一級毒品海洛因及第二級
    毒品安非他命之犯行，業經被告於本院準備程序中及審理時
    均自白不諱，且經檢察官移送本院併案審理，與業經起訴部
    分有連續犯之裁判上一罪關係，為起訴效力所及，本院自得
    併予審究，附此敘明。另被告前因懲治盜匪條例等案，經本
    院以89年度訴字第1610號刑事判決判處有期徒刑10月，經上
    訴於臺灣高等法院、最高法院各以90年度上訴字第999 號、
    90年度台上字第5276號刑事判決判處上訴駁回，於90年8 月
    29日確定；另因施用毒品案件，經本院以90年度訴字第 416
    號刑事判決判處應執行有期徒刑10月，嗣上訴臺灣高等法院
    以90年度上訴字第1777號刑事判決判處上訴駁回，於90年 7
    月19日確定，嗣並與前開懲治盜匪條例等案合併定其應執行
    刑1 年8 月，於92年1 月6 日假釋出獄付保護管束，並於同
    年3 月24日縮刑期滿未經撤銷假釋，視為執行完畢等情，此
    有臺灣高等法院被告前案紀錄表1 份附卷足參，其於5 年內
    再犯本件最重本刑為有期徒刑以上之罪，為累犯，應依刑法
    第47條之規定遞為加重其刑。爰審酌被告多次漠視法令之禁
    制，恣意濫用毒品，戕害己身，顯無悔改之意，惟於他人尚
    無明顯重大危害，及其犯後於本院審理時坦承犯行，態度良
    好等一切情狀，各量處如主文所示之刑，並定其應執行刑，
    以資懲儆。
四、扣案毒品海洛因1 包，驗餘淨重0.93公克，屬第一級毒品，
    不問屬於犯人與否，應依毒品危害防制條例第18條第1 項前
    段規定沒收銷燬之；注射針筒3 支，業據被告自承所有，且
    與被告自承施用毒品之方式有涉，應屬供本件施用毒品犯行
    所用之物，爰依刑法第38條第1 項第2 款規定沒收之。至上
    述2 只殘渣袋上之殘留物，未有何鑑驗資料可資認定係屬毒
    品海洛因無訛，則該殘渣袋是否即屬與毒品海洛因無法析離
    而應為義務沒收之違禁物品，即屬有疑，自均不得逕為沒收
    或沒收銷燬之宣告。另被告於94年1 月17日22時40分許，在
    臺北縣三重市○○街77號1 樓為警查獲同遭扣案之海洛因1
    包（驗餘淨重0.05公克）、注射針筒1 支、海洛因殘渣空瓶
    2 支等物，為被告於警詢、偵查中否認所有，且查無證據可
    資證明為本件施用毒品犯行所用之物，並該等證物又為偵辦
    同遭查獲之犯嫌詹進和販賣毒品案件所需，為另案證物，亦
    爰均不為沒收或沒收銷燬之諭知，附此敘明。
據上論斷，應依刑事訴訟法第273 條之1 第1 項、第299 條第 1
項前段，毒品危害防制條例第10條第1 項、第2 項、第18條第 1
項前段，刑法第11條前段、第56條、第47條、第51條第5 款、第
38條第1項第2款，判決如主文。
本案經檢察官徐名駒到庭執行職務。
中　　華　　民　　國　　94　　年　　6 　　月　　30　　日
                          刑事第十八庭  法  官  邱育佩
以上正本證明與原本無異。
如不服本判決，應於判決送達後10日內，向本院提出上訴狀（應
附繕本），上訴於臺灣高等法院。
                                        書記官  林貴卿
中　　華　　民　　國　　94　　年　　6 　　月　　30　　日
附錄本案論罪科刑法條全文
毒品危害防制條例第10條：
施用第一級毒品者，處六月以上五年以下有期徒刑。
施用第二級毒品者，處三年以下有期徒刑。
